【裁判字號】    98,簡上,1188
【裁判日期】    981203
【裁判案由】    妨害名譽
【裁判全文】
臺灣板橋地方法院刑事判決            98年度簡上字第1188號
上  訴  人
即  被  告  乙○○
上列上訴人即被告因妨害名譽案件，不服本院中華民國98年8 月
21日98年度簡字第5957號第一審判決（聲請簡易判決處刑案號：
98年度偵字第14945 號），提起上訴，本院管轄之第二審合議庭
判決如下：
    主  文
上訴駁回。
乙○○緩刑貳年。
    事  實
一、乙○○於民國九十八年一月二十一日晚上八時許，在臺北縣
    國光路大庭新城大禮堂會議中心之公眾得出入之場所，基於
    公然侮辱之犯意，公然以「你是什麼東西」等語辱罵同社區
    住戶甲○○。
二、案經甲○○告訴臺灣板橋地方法院檢察署檢察官偵查後聲請
    簡易判決處刑。
    理  由
一、按被告以外之人於審判外之陳述，雖不符同法第一百五十九
    條之一至之四之規定，而經當事人於審判程序同意作為證據
    ，法院審酌該言詞陳述或書面陳述作成時之情況，認為適當
    者，亦得為證據，刑事訴訟法第一百五十九條之五第一項定
    有明文。本件被告及檢察官於審判程序中就下述證據資料屬
    傳聞證據，且不符刑事訴訟法第一百五十九條之一至之四之
    規定者，均同意作為證據，而本院審酌各該證據資料作成時
    之一切客觀情況，認為適當，故得為證據，合先敘明。
二、訊據被告乙○○於本院審理中已坦承上開犯罪事實，核與證
    人即告訴人甲○○於檢察官偵查中之指訴及本院審理中之證
    述、證人丙○○、丁○○、戊○於檢察官偵查中及本院審理
    中具結證述情節大致相符，堪認屬實。至被告另辯稱係因告
    訴人於會場散播有關伊之文宣，伊縱有對告訴人為上開陳述
    ，亦係出於自衛，並無辱罵告訴人之意云云。然上揭詞語依
    一般通念，有貶低他人社會評價，而毀損他人名譽之意，倘
    被告意在制止告訴人發放資料，自可單純要求告訴人停止發
    放或於會中表達意見，殊無出言辱罵告訴人之必要，其所辯
    自不可採。從而，本案事證已臻明確，被告犯行洵堪認定，
    自應依法論科。
三、核被告乙○○所為，係犯刑法第三百零九條第一項之公然侮
    辱罪。原審以被告僅因會議議案問題即以不雅言詞公然侮辱
    告訴人，足以貶損告訴人之名譽，應予非難，兼衡被告之品
    行、智識程度、犯罪動機、目的、手段、對告訴人名譽所生
    損害之程度，及其犯後態度，迄未與告訴人達成和解等一切
    情狀，量處罰金新臺幣三千元，並諭知如易服勞役以新臺幣
    一千元折算一日，其認事用法均無違誤，量刑亦屬適當，被
    告以不記得曾向告訴人說過上開詞語，並主張並無公然侮辱
    之犯意提起上訴，核無理由，應予駁回。查被告前未曾受有
    期徒刑以上刑之宣告，有臺灣高等法院被告前案紀錄表一份
    可稽，其因一時失慮而罹刑典，而原審判決後，被告業依告
    訴人之要求刊登道歉啟事，並獲告訴人之原諒，有被告提出
    之照片四幀、本院辦理刑事案件電話記錄查詢表一份在卷可
    稽（見本院九十八年度簡上字第一一八八號卷第四十頁背面
    、第五十頁、第五十一頁），堪認被告已有悔意，歷此偵、
    審訴訟程序及刑之宣告教訓，當知所警惕，信無再犯之虞，
    本院因認對於被告所宣告之刑，以暫不執行為適當，爰併予
    宣告緩刑二年，用啟自新，以勵來茲。
據上論斷，應依刑事訴訟法第四百五十五條之一第一項、第三項
、第三百六十八條，刑法第七十四條第一項第一款，判決如主文
。
本案經檢察官蘇逸修到庭執行職務。
中    華    民    國    98    年    12    月    3     日
              刑事第八庭      審判長法  官  陳  鴻  清
                                    法  官  朱  嘉  川
                                    法  官  劉  安  榕
上列正本證明與原本無異。
本件不得上訴。
                                    書記官  陳  盈  真
中    華    民    國    98    年    12    月    3     日
附錄本案論罪科刑法條全文：
中華民國刑法第309條
（公然侮辱罪）
公然侮辱人者，處拘役或 3 百元以下罰金。
以強暴犯前項之罪者，處 1 年以下有期徒刑、拘役或 5 百元以
下罰金。


司法院資訊處製作；財團法人民間司法改革基金會備份。
